【裁判字號】    89,易,39
【裁判日期】    890229
【裁判案由】    竊盜
【裁判全文】
臺灣臺中地方法院刑事判決                            八十九年度易字第三九號
    公  訴  人  臺灣臺中地方法院檢察署檢察官
    被      告  甲○○
右列被告因竊盜案件，經檢察官提起公訴（八十八年度偵字第二二五四○號），本院
判決如左：
    主  文
甲○○無罪。
    理  由
一、公訴意旨略以：被告甲○○意圖為自己不法之所有，於八十七年十月四日上午十
    時許，在台中市○○區○○里○○街八七巷五號前，竊取丁○○所有車牌號碼Ｎ
    Ｕ─二三號自用小客車一部，得手後留供己用，嗣因甲○○於同月間駕駛該
    車肇事始將部份零件以新台幣（下同）一萬元販賣與不知情之丙○○，嗣於八十
    八年五月廿五日上午十一時許，在臺中市廓子巷一四一之十三號丙○○所經營之
    大眾行企業公司，為警查獲，並取回上述失竊之車牌號碼ＮＵ─二三號自用
    小客車。因認被告甲○○涉有係犯刑法第三百四十九條條第一項竊盜罪嫌。
二、按犯罪事實應依證據認定之，無證據不得推定其犯罪事實。又不能證明被告犯罪
    者，應諭知無罪之判決，刑事訴訟法第一百五十四條、第三百零一條第一項定有
    明文。又按刑事訴訟法上所謂認定犯罪事實之證據，係指足以認定被告確有犯罪
    行為之積極證據而言，該項證據自須適合於被告犯罪事實之認定，始得採為斷罪
    資料（參照最高法院二十九年上字第三一０五號判例），再按事實之認定，應憑
    證據，如未能發現相當證據，或證據不足以證明，自不得以推測或擬制之方法，
    以為裁判基礎（參照最高法院四十年台上字第八六號判例）。
三、訊據被告甲○○堅決否認涉有右揭竊盜犯行，辯稱：伊並不認認識丙○○，亦未
    賣零件給丙○○，更無賣車給丙○○等語，按公訴人認被告涉有右揭竊盜犯行，
    無非以丙○○之指述，為其唯一論據，惟查證人即公訴人所指之本件買賣仲介人
    乙○○到庭證稱：「（車子是否你介紹？），我不知有這回事，被告甲○○是我
    客戶沒錯，我的客戶叫阿德的人很多」等語，則以乙○○係仲介人，乙○○絕無
    證稱不知有買賣該自用小貨車零件之事實，雖丙○○一再指稱該系爭自用小客車
    之零件係向被告所購，惟丙○○於偵查中所指向被告購車之時間為八十七年七、
    八月間（詳見偵查卷第十三頁），於警訊中更指稱係於八十七年五月間向被告購
    系爭車輛，惟系爭自用小客車車主丁○○於於警訊時指稱於八十七年十月四日尚
    有見到系爭自用小客車，更於偵查中指稱系爭自用小客車係於八十七年農曆八月
    十四日失竊（即國曆八十七年十月間）（詳見偵查卷第十三頁），是丙○○之指
    述，顯事實不符，應堪認定。按共同被告不利於己之陳述，固得採為其他共同被
    告犯罪之證據，惟此項不利之陳述，須無瑕疵可指，而就其他方面調查，又與事
    實相符，始得採為其他共同被告犯罪事實之認定（參照最高法院四十六年台上字
    第四一九號判例），本件公訴人所憑唯一證人丙○○之證述，既有上開瑕疵，自
    無從採為不利於被告之認定，且被告更一再堅決否認涉有何竊盜犯行，而證人乙○○更證稱並未介紹丙○○向被告買自用小客車零件，本件顯無何其他積極證據
    足資證明被告有何竊盜犯行，依照首右揭說有，自應諭知被告無罪。
據上論斷，應依刑事訴訟法第三百零一條第一項前段，判決如主文。
中      華        民        國    八十九    年  二    月  二十九      日
                                臺灣臺中地方法院刑事第四庭
                                    法  官   胡  忠 文
右正本證明與原本無異。
如不服本判決，應於判決送達後十日內向本院提出上訴狀（應附繕本），上訴於臺灣
高等法院臺中分院。
                                    書記官
中      華        民        國    八十九    年  二    月  二十九      日


司法院資訊處製作；財團法人民間司法改革基金會備份。
